臺灣臺南地方法院刑事判決　　　　　　　95年度訴字第1197號
公　訴　人　臺灣臺南地方法院檢察署檢察官
被　　　告　甲○○
選任辯護人　李季錦律師
　　　　　　涂欣成律師
　　　　　　洪梅芬律師
上列被告因違反毒品危害防制條例案件，經檢察官提起公訴（九
十五年度偵字第九四七二號），本院判決如下：
    主  文
甲○○連續販賣第二級毒品，處有期徒刑貳年陸月。
扣案之ＭＤＭＡ壹拾肆點伍顆（驗餘淨重共計為參點柒肆肆公克
）、愷他命貳拾貳包（其中壹包驗餘淨重為參點參零參參公克、
壹包驗餘淨重為零點參零陸貳公克、壹包驗餘淨重為零點參玖玖
陸公克、其餘壹拾玖包驗餘淨重共計為壹拾點貳壹壹陸公克）、
上開愷他命之分裝袋貳拾貳只以及均殘有愷他命之分裝袋貳拾肆
只、方形塑膠盤壹個、塑膠卡片（上載Ａ＋１會員卡）壹張、白
色原子筆管壹支、綠色吸管壹支，均沒收銷燬之；扣案之ＭＯＴ
ＯＲＯＬＡ牌藍色折疊式手機壹支、電子秤壹台及空白分裝袋伍
包均沒收；販賣毒品所得新臺幣捌仟肆佰元（包含扣案之新臺幣
參仟柒佰元）沒收，如全部或一部不能沒收時，以其財產抵償之
。
    事  實
一、甲○○基於意圖販賣第二級毒品ＭＤＭＡ（即俗稱之搖頭丸
    ）及第三級毒品愷他命藉以營利之概括犯意，自民國九十五
    年二月、三月間起，先以ＭＤＭＡ每顆新臺幣（下同）三百
    五十元及愷他命每包七百五十元之價格，向歐良貴（另案經
    臺灣高雄地方法院審理中）同時購入ＭＤＭＡ及愷他命後，
    甲○○以其所有而使用門號0000000000號行動電
    話之ＭＯＴＯＲＯＬＡ牌藍色折疊式手機一支（下稱000
    0000000號手機），與陳子儀使用之門號00000
    00000號行動電話聯絡，雙方並在電話中以「樓上２」
    、「上２」等暗語代表陳子儀欲購買ＭＤＭＡ二顆，以「樓
    下１」之暗語代表陳子儀欲購買一包愷他命、以「下３」之
    暗語代表陳子儀欲購買三包愷他命之方式，約定交易事宜，
    甲○○再均以ＭＤＭＡ每顆五百元及愷他命每包九百元之價
    格，先於九十五年四月中旬某日在高雄市○○區○○街一四
    九巷巷口，同時販賣ＭＤＭＡ二顆及愷他命二包予陳子儀，
    再於同年五月十五日同在上開地點，同時販賣ＭＤＭＡ二顆
    及愷他命一包予陳子儀，復於同年六月十五日十五時四十六
    分許，甲○○同在上揭地點，以折價共計三千七百元之價格
    ，同時販賣ＭＤＭＡ二顆及愷他命三包予陳子儀，並將ＭＤ
    ＭＡ及愷他命交付陳子儀，且將陳子儀交付之四千元找還三
    百元予陳子儀而完成交易時，即為警當場逮捕，且除於陳子
    儀身上查獲甲○○交付之ＭＤＭＡ二顆（驗後淨重共計零點
    五三公克）、愷他命三包（驗後淨重共計一點五八公克）及
    找還之三百元，以及於甲○○身上查獲陳子儀交付之四千元
    及0000000000號手機外，並於甲○○位於高雄市
    前金區○○街一五一號九樓之三居處內，查扣其販入之ＭＤ
    ＭＡ十四點五顆（驗餘淨重共計三點七四四六公克）、愷他
    命二十二包（其中一包驗餘淨重三點三０三三公克、一包驗
    餘淨重零點三０六二公克、一包驗餘淨重零點三九九六公克
    、其餘十九包驗餘淨重共計十點二一一六公克）、均殘有愷
    他命之分裝袋二十四只，以及其所有供分裝販賣之愷他命使
    用而均殘有愷他命之方形塑膠盤一個、塑膠卡片（上載Ａ＋
    １會員卡）一張、白色原子筆管一支、綠色吸管一支，以及
    其所有供秤量販賣重量使用之電子秤一台及預備供分裝販賣
    ＭＤＭＡ及愷他命使用之空白分裝袋五包。
二、案經臺南憲兵隊報請臺灣臺南地方法院檢察署檢察官偵查起
    訴。
    理  由
一、按被告以外之人於偵查中向檢察官所為之陳述，除顯有不可
    信之情況者外，得為證據，刑事訴訟法第一百五十九條之一
    第二項定有明文。陳子儀於偵查中向檢察官所為之具結陳述
    ，係被告黃明郎以外之人於偵查中向檢察官所為之陳述，且
    未見有何顯不可信之情況，依上開規定，得為證據。又憲兵
    司令部刑事鑑識中心九十五年九月七日（95）安鑑字第０一
    四九八號鑑定通知書及高雄學大學附設中和紀念醫院九十五
    年十二月二十五日編號九五一二─一五六號、九五一二─一
    五七號、九五一二─一五八號、九五一二─一五九號、九五
    一二─一六一號檢驗報告各一份，係上開單位依刑事訴訟法
    第二百零八條第一項準用同法第二百零六條第一項規定，受
    本院囑託進行鑑定而出具之書面鑑定報告，且同醫院九十五
    年十二月二十五日編號九五一二─二四三號、九五一二─二
    四四號檢驗報告各一份，係該醫依刑事訴訟法第二百零八條
    第一項準用同法第二百零六條第一項規定，受臺灣高雄地方
    法院檢察署囑託進行鑑定而出具之書面鑑定報告，均屬於同
    法第一百五十九條第一項所指法律有規定得作為證據之情形
    ，故上揭鑑定通知書及檢驗報告，得為證據。再陳子儀於司
    法警察調查中之陳述，以及臺灣臺南地方法院檢察署九十五
    年五月四日乙○朝至字第０００七三三號、同年六月一日乙
    ○朝至監續字第０００九一九號通訊監察書、000000
    0000號行動電話之監聽譯文及臺南憲兵隊搜索扣押筆錄
    、扣押物清冊各一份，檢察官、被告及辯護人於本院調查證
    據時，均知曉為審判外之言詞及書面陳述，係為傳聞證據，
    且至言詞辯論終結前均未聲明異議，本院審酌上開言詞及書
    面陳述作成之情況，認為適當，故依刑事訴訟法第一百五十
    九條之五第二項規定，得為證據。又照相係透過鏡頭，以機
    械方式將形成之畫面映寫入膠卷，再還原於照相紙上，故照
    相中不含有人的供述要素，且現實情形與作為傳達結果的照
    相，係透過機械而保障內容之一致性及正確性來加以保障的
    ，並不存在人對現實情形之知覺、記憶，在表現時經常可能
    發生的錯誤（如知覺的不準確、記憶隨時間推移而發生的變
    化），故扣案物品相片四幀，乃警員依機械之方式所留存之
    影像，並非供述證據，無傳聞法則適用。
二、訊據被告對於上揭事實均坦承不諱，核與證人陳子儀於警詢
    及偵訊中陳述之情節相符，且查：
  (一)依附表所示被告以0000000000號行動電話與陳子
    儀使用之門號0000000000號行動間之通話內容，
    顯示被告與陳子儀之間確有在電話中以「樓上２」、「上２
    」代表陳子儀欲購買ＭＤＭＡ二顆，以「樓下１」代表陳子
    儀欲購買一包愷他命、以「下３」代表陳子儀欲購買三包愷
    他命等暗語，而聯絡約定買賣交易之情事存在，有臺灣臺南
    地方法院檢察署九十五年六月一日乙○朝至監續字第０００
    九一九號通訊監察書及附表所示通話內容之監聽譯文各一份
    可稽（見審理卷第三八頁、第四六頁、第六七頁、第六八頁
    ）。
  (二)再者於陳子儀身上查獲由被告交付之ＭＤＭＡ二顆、愷他命
    三包，以及在被告位於高雄市○○區○○街一五一號九樓之
    三居處內查扣其所販入之ＭＤＭＡ十四點五顆、愷他命二十
    二包，經鑑驗結果確實分別為ＭＤＭＡ、愷他命無誤（於陳
    子儀身上查獲之ＭＤＭＡ二顆之驗後淨重共計為零點五三公
    克、愷他命三包之驗後淨重共計為一點五八公克，於被告居
    處查獲之ＭＤＭＡ十四點五顆之驗餘淨重共計為三點七四四
    六公克，愷他命二十二包之其中一包驗餘淨重為三點三０三
    三公克、一包驗餘淨重為零點三０六二公克、一包驗餘淨重
    為零點三九九六公克、其餘十九包驗餘淨重共計為十點二一
    一六公克），且同於上開居處內查獲而為被告所有之分裝袋
    二十四只，以及供分裝使用之方形塑膠盤一個、塑膠卡片（
    上載Ａ＋１會員卡）一張、白色原子筆管一支及綠色吸管一
    支，經鑑驗結果亦均殘有愷他命，有臺灣高雄地方法院搜索
    票、臺南憲兵隊搜索扣押筆錄、扣押物清冊、憲兵司令部刑
    事鑑驗中心九十五年九月七日（95）安鑑字第０一四九八號
    鑑驗通知書及高雄學大學附設中和紀念醫院九十五年十二月
    二十五日編號九五一二─一五六號、編號九五一二─一五八
    號、九五一二─一五九號、九五一二─一六一號、九五一二
    ─二四三號、九五一二─二四四號檢驗報告各一份及扣案物
    品相片四幀可憑（見警卷第十七頁、第十九頁、第二二頁，
    審理卷第二六頁、第一二八頁、第一三０頁至第一三三頁、
    第一三九頁、第一四０頁），此外並有於被告身上查獲陳子
    儀交付之價金四千元及0000000000號手機一支，
    以及被告所有供秤量販賣重量使用之電子秤一台及預備供分
    裝販賣ＭＤＭＡ及愷他命使用之空白分裝袋五包扣案為證。
  (三)則由上開被告及陳子儀之陳述情節，並佐以附表所示聯絡買
    賣交易ＭＤＭＡ及愷他命之通話內容，以及查扣之ＭＤＭＡ
    、愷他命及供分裝販賣使用之工具物品，足認被告確有購入
    ＭＤＭＡ及愷他命再售予陳子儀之事實。按近年來毒品毒品
    危害社會日益嚴重，治安機關對於查緝非法販賣毒品之工作
    ，無不嚴加執行，設若被告無利可圖，衡情其當無甘冒被查
    獲移送法辦、負擔重刑責之危險，而為販入ＭＤＭＡ及愷他
    命再行售出之理，且被告以ＭＤＭＡ每顆三百五十元及愷他
    命每包七百五十元之價格販入後，再抬高價錢以ＭＤＭＡ每
    顆五百元及愷他命每包九百元之價格賣予陳子儀，亦彰顯其
    有賺取差價而藉以牟取利潤，則被告具有營利之販賣意圖，
    且依前揭被告販賣ＭＤＭＡ及愷他命予陳子儀之價額、次數
    計算，被告販賣ＭＤＭＡ及愷他命之所得共計為八千四百元
    （被告於九十五年四月中旬某日同時販賣ＭＤＭＡ二顆及愷
    他命二包，所得共計為二千八百元，於同年五月十五日販賣
    ＭＤＭＡ二顆及愷他命一包所得共計為一千九百元，而於同
    年六月十五日遭查獲之該次，係經折價後獲取販賣所得三千
    七百元，故上揭所得合計共計為八千四百元），均堪認定。
    從而，本件事證明確，被告犯行洵堪認定。
三、按ＭＤＭＡ係毒品危害防制條例第二條第二項第二款所指之
    之第二級毒品，愷他命係同款所指之第三級毒品。核被告所
    為，係犯毒品危害防制條例第四條第二項之販賣第二級毒品
    罪及同條例第四條第三項之販賣第三級毒品。被告持有ＭＤ
    ＭＡ及愷他命之低度行為，均為販賣之高度行為所吸收，不
    另論罪。被告同時販入ＭＤＭＡ及愷他命，再同時販出ＭＤ
    ＭＡ及愷他命予陳子儀，係一個販賣行為同時觸犯販賣第二
    級毒品罪及販賣第三級毒品罪，為想像競合犯，應依刑法第
    五十五條前段規定從重依販賣第二級毒品罪處斷。再被告行
    為後，刑法第五十六條連續犯之規定，業於九十四年一月七
    日修正公布刪除，並於九十五年七月一日施行，則被告犯行
    ，因行為後新法業已刪除連續犯之規定，此刪除雖非犯罪構
    成要件之變更，但顯已影響行為人刑罰之法律效果，自屬法
    律有變更，依新法第二條第一項規定，比較新、舊法結果，
    仍應適用較有利於被告之行為時法律即舊法論以連續犯（最
    高法院九十五年第八次刑事庭會議決議參照）。被告先後販
    賣第二級毒品犯行，時間緊接、方法相同，犯罪構成要件亦
    相同，顯係基於概括犯意反覆為之，為連續犯，應依修正前
    刑法第五十六條規定論以一個販賣第二級毒品罪，且除法定
    刑無期徒刑部分不得加重其刑外，就其餘部分加重其刑；再
    按犯毒品危害防制條例第四條第一項至第四項之罪，供出毒
    品來源，因而破獲者，得減輕其刑，同條例第十七條立有明
    文，查被告於警詢即指陳其係向歐良貴販入ＭＤＭＡ而供出
    來源，且配合臺南憲兵隊查獲歐良貴販賣ＭＤＭＡ之犯行，
    並因而經臺灣高雄地方法院檢察署檢察官以九十五年偵字第
    一六八五三號偵查案偵查後，就歐良貴販賣ＭＤＭＡ之犯行
    提起公訴，現由臺灣高雄地方法院以九十五年訴字第四三０
    九號案審理中等情，有憲兵司令部臺南憲兵隊九十五年十月
    十一日憲都字第０九五００００七二一號函、臺灣高雄地方
    法院檢察署檢察署九十五年偵字第一六八五三號起訴書及歐
    良貴之臺灣高等法院被告全國前案紀錄表各一份可憑，被告
    符合毒品危害防制條例第十七條得減輕其刑之規定，且其均
    同時有刑之加重及減輕事由，應依刑法第七十一條第一項之
    規定，先加後減之；再被告雖有連續販賣毒品之行為，固戕
    害他人身心，惟其販毒之次數及數量尚非眾多，與報上經常
    刊載查獲販賣毒品之數量達數公斤以上之危害情形，顯然有
    別而無從比擬，誠屬情輕法重，倘仍對其販賣第二級毒品之
    犯行科以法定最輕本刑，猶嫌過重，衡情尚有可憫恕之處，
    爰依刑法第五十九條規定遞減輕其法定刑。再於被告居處查
    扣之愷他命共計為二十二包，起訴書誤載為二十一包；又起
    訴書固載被告於九十五年五月間係同時販賣ＭＤＭＡ二顆及
    愷他命二包予陳子儀，且陳子儀亦於偵訊中為相同之陳述，
    惟被告於審理中業稱該次僅同時販賣ＭＤＭＡ二顆及愷他命
    一包予陳子儀等語，且依附表一所示被告與陳子儀在九十五
    年五月間約定交易之通話內容，比照渠二人約定之交易暗語
    ，「樓上２」應係代表陳子儀欲購買ＭＤＭＡ二顆，「樓下
    １」則代表陳子儀欲購買愷他命１包之意，核與被告上揭陳
    述在九十五年五月間該次之交易數量相符，是以客觀之通話
    內容所呈顯之約定交易數量為根據，關於被告在九十五年五
    月間該次販賣予陳子儀之愷他命，數量應以一包為正確，故
    起訴書記載該次販賣愷他命之數量為兩包，亦有誤會，均應
    予以更正。
四、爰審酌被告年輕力壯，不思循正途賺取金錢，意圖牟利而為
    販賣毒品之行為，造成毒品擴散而戕害國人身心健康，然念
    其先前未曾受有期徒刑以上刑之宣告，有臺灣高等法院被告
    全國前案紀錄表可參，素行尚非不良，且犯後尚知坦承犯行
    ，將犯罪過程供述清楚，並主動供出毒品來源，足認有所悔
    悟，犯後態度堪認良好等一切情狀，量處如主文所示之刑。
    扣案之於被告居處內查扣之ＭＤＭＡ十四點五顆（驗餘淨重
    共計為三點七四四公克）及愷他命二十二包（其中一包驗餘
    淨重為三點三０三三公克、一包驗餘淨重為零點三０六二公
    克、一包驗餘淨重為零點三九九六公克、其餘十九包驗餘淨
    重共計為十點二一一六公克），均為毒品，又上開愷他命二
    十二包之分裝袋二十二只，無論依何種方式分離，分裝袋內
    均有極微量之愷他命殘留，無法完全剝離（法務部調查局九
    十三年三月十九日調科壹字第０九三００一一三０六０號函
    可參），而均殘有愷他命之分裝袋二十四只、方形塑膠盤一
    個、塑膠卡片（上載Ａ＋１會員卡）一張、白色原子筆管一
    支及綠色吸管一支，亦因無法與愷他命完全剝離，致須視同
    毒品之故，上揭扣案之物品均依毒品危害防制條例第十八條
    第一項前段之規定沒收銷燬之，至於鑑耗之ＭＤＭＡ及愷他
    命既已滅失，無庸再予宣告沒收銷燬；再扣案之00000
    00000號手機一支，以及供秤量販賣重量使用之電子秤
    一台，均為被告所有，且為供本件被告販賣毒品犯行所用之
    財物，均依毒品危害防制條例第十九條第一項規定宣告沒收
    ；又扣案之空白分裝袋五包，係被告所有且預備供分裝販賣
    ＭＤＭＡ及愷他命使用，為被告供承在卷，應依刑法第三十
    八條第一項第二款規定宣告沒收；另被告販賣毒品之所得八
    千四百元，雖僅扣得三千七百元而未全部扣案，仍應依毒品
    危害防制條例第十九條第一項規定全部均宣告沒收，如全部
    或一部不能沒收時，以其財產抵償之。至於在陳子儀身上查
    獲之ＭＤＭＡ及愷他命，業脫離被告掌管而屬陳子儀所有之
    物，應另於陳子儀涉嫌違反毒品危害防制條例之犯行部分處
    理為宜，尚無庸併於本件沒收銷燬；又同扣案之ＮＯＫＩＡ
    牌藍色機身手機及ＭＯＴＯＲＯＬＡ牌銀色手機各一支，固
    為被告所有，惟並無證據足認係供本件販賣毒品犯行使用或
    所得之物，再者於被告居處查扣之二萬二千八百元，被告堅
    稱係標得之合會款，並非販賣毒品之所得等語，且公訴人亦
    未舉證證明該筆款項乃販賣毒品所得，故均不併予宣告沒收
    ，併此敘明。
五、公訴意旨另認被告尚有販賣ＭＤＭＡ及愷他命予綽號「杉仔
    」、「小韓」、「麗仔」等人之行為等語，然查：
  (一)按犯罪事實應依證據認定之，無證據不得認定犯罪事實；又
    被告之自白，不得作為有罪判決之唯一證據，仍應調查其他
    必要之證據，以察其是否與事實相符，刑事訴訟法第一百五
    十四條第一項、第一百五十六條第二項分別定有明文。被告
    未經審判證明有罪確定前，推定其為無罪，此為我刑事訴訟
    之基本原則。又公訴案件犯罪證據之蒐集，及提起公訴後，
    對犯罪事實之舉證責任及指出證明之方法，均屬公訴人之職
    責，原則上法院僅於當事人之主張及舉證範圍內進行調查證
    據，其經法定程序調查證據之結果，認已足以證明犯罪事實
    時，始得為犯罪事實之認定。若其為訴訟上之證明，於通常
    一般人仍有合理之懷疑存在，尚未達於可確信其真實之程度
    者，在該合理懷疑尚未剔除前，自不能為有罪之認定。法院
    不得以偵查機關關於某種犯罪之調查不易，即放棄上開原則
    之堅持，致有違背刑事訴訟無罪推定及嚴格證明之原則（最
    高法院九十四年度台上字第二０三三號、九十三年度台上字
    第六七五０號判決意旨參照）。
  (二)公訴意旨無非以被告曾於警詢、偵訊中坦稱其曾販賣ＭＤＭ
    Ａ及愷他命予綽號「杉仔」、「小韓」、「麗仔」，以及被
    告使用之0000000000號手機之通話監聽譯文等情
    ，為論罪依據。惟遍查警、偵全卷，既未見有何足認綽號「
    杉仔」、「小韓」、「麗仔」等人存在之身分查證資料，更
    遑論有何渠等是否曾向被告購買ＭＤＭＡ及愷他命之證述以
    供參憑，且公訴人就0000000000號手機自九十四
    年十二月二十六日六時五十分許起至九十五年一月一日九時
    四十三分許止，以及九十五年五月十二日二十時十六分許起
    至同年六月十五日十五時二十七分許止之通話監聽譯文（見
    審理卷第三九頁至第六八頁），係依據如何之證據資料而足
    以證明被告透過上開行動電話與所謂綽號「杉仔」、「小韓
    」、「麗仔」聯絡販賣ＭＤＭＡ及愷他命之數量、價格、地
    點等攸關交易之基本內容，均未能具體舉證說明，實無從僅
    憑被告之自白，以及上揭並無佐證足以認定被告向綽號「杉
    仔」、「小韓」、「麗仔」進行販賣毒品交易之通聯監聽譯
    文，而在欠缺其他有力之補強證據下，即可遽為推認被告另
    有販賣ＭＤＭＡ及愷他命予所謂綽號「杉仔」、「小韓」、
    「麗仔」之事實存在。從而，公訴意旨此部所指，尚未能舉
    證達令人信實無疑之程度，然因公訴意旨認此部與前開成立
    部分，有修正前連續犯之裁判上一罪關係，爰不另為無罪判
    決之諭知，附此敘明。
據上論斷，應依刑事訴訟法第二百九十九條第一項前段，毒品危
害防制條例第四條第二項、第三項、第十七條、第十八條第一項
前段、第十九條第一項，刑法第十一條、第五十五條前段、第五
十九條、第三十八條第一項第二款，修正前刑法第五十六條，判
決如主文。
本案經檢察官周俞宏到庭執行職務。
中　　華　　民　　國　　96　　年　　4 　　月　　9 　　日
                  刑事第十一庭審判長法  官  張維君
                                    法  官  黃翰義
                                    法  官  陳威龍
以上正本證明與原本無異。
如不服本判決，應於收受送達後10日內向本院提出上訴書狀（應
附繕本）。
　　　　　　　　　　　　　　　　　　書記官　鄭吉裕
中　　華　　民　　國　　96　　年　　4 　　月　　10　　日
附錄本案論罪科刑法條全文：
毒品危害防制條例第4條第2項、第3項：
製造、運輸、販賣第二級毒品者，處無期徒刑或 7 年以上有期徒
刑，得併科新臺幣 7 百萬元以下罰金。
製造、運輸、販賣第三級毒品者，處 5 年以上有期徒刑，得併科
新臺幣 5 百萬元以下罰金。
附表：
一、通話時間：九十五年五月十五日二十時九分許。
    內容：（Ａ為被告、Ｂ為陳子儀）
      「Ｂ：你樓上和樓下有嗎。Ａ：有啊。Ｂ：你樓下多少。
      　Ａ：１啊。Ｂ：我要樓上２啊樓下１。Ａ：好。」
二、通話時間：九十五年六月十五日十五時十九分許。
　　內容：（Ａ為被告、Ｂ為陳子儀）
　　　「Ｂ：我跟你拿那個，拿上２下３。Ａ：上２下３。Ｂ：
      　差不多多少。Ａ：到了再說。」
三、通話時間：九十五年六月十五日十五時二十一分許。
　　內容：（Ａ為被告、Ｂ為陳子儀）
      「Ａ：３７００。Ｂ：好啦，我現在過去。」
四、通話時間：九十五年六月十五日十五時二十七分許。
　　內容：（Ａ為被告、Ｂ為陳子儀）
      「Ｂ：我快到了。Ａ：我拿給你。」
